【裁判字號】    98,消債更,499
【裁判日期】    981230
【裁判案由】    更生事件
【裁判全文】
臺灣板橋地方法院民事裁定           98年度消債更字第499號
聲請人  甲○○
上列當事人依消費者債務清理條例聲請更生事件，本院裁定如下
：
    主  文
聲請人甲○○自中華民國九十八年十二月卅一日下午四時起開始
更生程序。
命司法事務官進行本件更生程序。
    理  由
一、按法院開始更生程序之裁定，應載明其年、月、日、時，並
    即時發生效力；法院裁定開始更生或清算程序後，得命司法
    事務官進行更生或清算程序，消費者債務清理條例第45條第
    1項、第16條第1項前段分別定有明文。
二、本件聲請人主張略以：其積欠金融機構債務共新臺幣（下同
    ）2,287,752 元，於消費者債務清理條例施行前，曾於民國
    95年8 月間，參加中華民國銀行公會會員辦理消費金融案件
    無擔保債務協商機制，與最大債權金融機構永豐商業銀行股
    份有限公司成立協商，約定自95年8 月起，分96期，利率7%
    ，每月繳納27,157元至清償完畢為止，惟聲請人係木工臨時
    工，96年間所屬公司代接工作量日趨減少，聲請人在公司無
    法分配工作情況下，僅能依靠朋友介紹少數臨時工作得到些
    許報酬，每月收入約25,000元，扣除每月依協商條件應清償
    之金額後，無法維持聲請人及子女最低基本生活，因此不得
    已於96年5 月毀諾，又聲請人無擔保或無優先權之債務總額
    未逾1,200 萬元，復未經法院裁定開始清算程序或宣告破產
    ，爰依法聲請更生等語。
三、經查，聲請人主張之上開事實，業據提出財產及收入狀況說
    明書、債權人清冊、債務人清冊、戶籍謄本、聲請人與子女
    之財政部臺灣省北區國稅局綜合所得稅各類所得資料清單及
    財產歸屬資料清單、95年協商協議書、財團法人金融聯合徵
    信中心當事人綜合信用報告、存摺影本、水電費收據、子女
    學雜費收據、勞工保險被保險人投保資料表等為證，堪信聲
    請人之主張為真實。本件又查無聲請人有消費者債務清理條
    例第6條第3項、第8條或第46條各款所定駁回更生聲請之事
    由存在，則聲請人聲請更生，洵屬有據，爰裁定如主文。
四、本件更生程序開始後，應由債權人會議可決或由法院裁定認
    可其更生方案，倘聲請人未能經債權人會議可決或經法院裁
    定認可，則依消費者債務清理條例第61條規定，續行清算程
    序，而此節恐非有利於聲請人，故聲請人除應努力工作增加
    收入外，亦應撙節支出，不得為非必要生活之消費，若支出
    費用與其目前資力財務現況有顯不相當之不必要支出行為，
    自應予剔除，是聲請人應提出足以為債權人接受之更生方案
    ，或提出有固定收入之證明及公允之更生方案以供法院採擇
    ，俾免更生程序須致清算程序之地步，附此敘明。
中    華    民    國    98    年    12    月    30    日
                  民事第二庭  法  官  張筱琪
以上正本證明與原本無異。
本件不得抗告。
本裁定已於98年12月31日下午4時公告。
中    華    民    國    98    年    12    月    30    日
                              書記官  連思斐


司法院資訊處製作；財團法人民間司法改革基金會備份。
